臺灣基隆地方法院刑事判決　　　　　　94年度交簡上字第12號
上　訴　人
即　被　告　甲○○　男　43歲.
上列上訴人因公共危險案件，不服本院瑞芳簡易庭94年度瑞交簡
字第7號，中華民國94年2月24日第一審簡易判決（聲請簡易判決
處刑案號：臺灣基隆地方法院檢察署94年度速偵字第65號）提起
上訴，本院管轄之第二審合議庭判決如下：
    主  文
上訴駁回。
甲○○緩刑年。
    事實及理由
一、本案經本院審理結果，認第一審簡易庭以上訴人即被告甲○
    ○服用酒類，不能安全駕駛動力交通工具而駕駛，所為係觸
    犯刑法第185條之3之罪，依刑事訴訟法第449條第1項前段、
    第454條第2項，刑法第185條之 3、第41條第1項前段，罰金
    罰鍰提高標準條例第2 條，判處上訴人拘役50日，如易科罰
    金，以銀元300 元折算壹日，核其認事用法，尚無違誤，量
    刑亦稱妥適，應予維持，爰引用第一審簡易判決及檢察官聲
    請簡易判決處刑書（如附件）記載之事實、證據及理由。
二、上訴人即被告之上訴意旨略以：伊承認酒後駕車之犯罪事實
    ，但案發當日係因臺北縣瑞芳鎮身心障礙關懷協會舉辦成立
    大會，且天氣寒冷，才會飲用高粱酒一杯，實屬無心之過，
    日後絕對不會再犯，請求從輕量刑等語。
三、本院則以：訊據上訴人坦承酒後騎駛機車上路之事實，而當
    人飲酒後，若以呼氣酒精濃度測試器測得之濃度達到每公升
    0. 5毫克時，其反應較慢，感覺減低，將影響駕駛；達到每
    公升0.75毫克時，思考、個性及行為均會改變；達到每公升
    1.0 毫克時，步態不穩，噁心嘔吐，精神混惑不清晰；達到
    每公升1.5 毫克時，說話不清楚，感覺喪失，視力模糊；達
    到每公升2.0 毫克時，體溫與血糖均降低，肌肉控制差，甚
    且導致癲癇發作；達到每公升3.5 毫克時，則已至神智不清
    ，反射減低及呼吸抑制等情，有卷附行政院國軍退除役官兵
    輔導委員會臺北榮民總醫院民國88年8月5日北總內字第26
    868 號函可憑。上訴人為警查獲後，其呼氣酒精濃度值達每
    公升0.86毫克，有偵查卷附呼氣酒精濃度測試數據單可憑；
    且依偵查卷附94年1月23 日測試觀察紀錄表之記載：上訴人
    對員警指揮及交通號誌無反應或遲鈍，駕駛判斷力顯然欠佳
    ，劃定直線無法正常行走，於查獲、測試或訊問過程有語無
    倫次、呆滯木僵等情事。由此堪認，上訴人為警查獲當時，
    已處於酒後不能安全駕駛動力交通工具之情狀甚明。綜上所
    陳，本案事證明確，上訴人之犯行堪可認定，應依法論科。
四、核上訴人所為，係犯刑法第185條之3之酒後不能安全駕駛動
    力交通工具而駕駛罪。本院審酌上訴人明知酒後駕車在道路
    上行駛，對一般往來之公眾及駕駛人自身具有高度危險性，
    仍執意酒後駕車，罔顧公眾安全，然酒後騎駛機車在道路上
    行駛，其所可能衍生之危害較之酒後駕駛汽車在道路上行駛
    ，相對為輕等一切情狀，認原審量處上訴人拘役50日，併諭
    知易科罰金之折算標準，經核其認事用法並無違誤，量刑亦
    屬恰當，自應予以維持。上訴人以從輕量刑為由提起上訴，
    請求撤銷原判決，為無理由，應予駁回。
五、又查上訴人前未曾受有期徒刑以上刑之宣告，有臺灣高等法
    院被告前案紀錄表附卷可稽，本院認其經此教訓後，當知警
    惕，應無再犯之虞，因認其所受宣告之刑，以暫不執行為適
    當，併予宣告緩刑3年，以勵來茲，用啟自新。
據上論斷，應依刑事訴訟法第455 條之1第1項、第3項、第368條
、第373條，刑法第74條第1款，判決如主文。
本案經檢察官王亞樵到庭執行職務。
中　　華　　民　　國　　94　　年　　5 　　月　　17　　日
                  刑事第四庭審判長法  官  陳志祥
                                  法  官  陳玉雲
                                  法  官  楊皓清
以上為正本係照原本作成。
本件判決不得上訴。
中　　華　　民　　國　　94　　年　　5 　　月　　17　　日
                                  書記官  王月娥
附錄論罪法條：
刑法第185條之3
服用毒品、麻醉藥品、酒類或其他相類之物，不能安全駕駛動力交通工具
而駕駛者，處 1年以下有期徒刑、拘役或30,000元以下罰金。
附件：
臺灣基隆地方法院刑事簡易判決　　　　 94年度瑞交簡字第7號
聲　請　人　臺灣基隆地方法院檢察署檢察官
被　　　告　甲○○　男　43歲（民國○○年○○月○日生）
　　　　　　　　　　身分證統一編號：Ｚ000000000號
　　　　　　　　　　住台北縣瑞芳鎮○○路158巷14號
上列被告因公共危險案件，經檢察官聲請簡易判決處刑（94年度
速偵字第65號），本院判決如下：
    主      文
甲○○服用酒類，不能安全駕駛動力交通工具而駕駛，處拘役伍
拾日，如易科罰金以佰元折算壹日。
    事實及理由
一、本件犯罪事實及證據均引用檢察官聲請簡易判決處刑書之記
    載（如附件）。
二、依刑事訴訟法第449 條第1 項前段、第454 條第2 項，刑法
    第185 條之3 ，第41條第1 項前段，罰金罰鍰提高標準條例
    第2條，逕以簡易判決處刑如主文。
如不服本件判決，得自收受送達之日起10日內，向本院提起上訴
。
中　　華　　民　　國　　94　　年　　2 　　月　　24　　日
                  瑞芳簡易庭法  官  劉桂金
以上正本證明與原本無異。
如不服本判決，應於判決送達後10日內，向本院提出上訴書狀，
上訴於本院合議庭，並按他造當事人之人數附具繕本。
中　　華　　民　　國　　94　　年　　2 　　月　　24　　日
                            書記官  黃士元
附錄論罪科刑法條
中華民國刑法第185條之3
服用毒品、麻醉藥品、酒類或其他相類之物，不能安全駕駛動力
交通工具而駕駛者，處1 年以下有期徒刑、拘役或30,000元以下
罰金。
附件：
臺灣基隆地方法院檢察署檢察官聲請簡易判決處刑書
　　　　　　　　　　　　　　　　　　　 94年度速偵字第65號
被　　　告　甲○○　男　43歲（民國○○年○○月○日生）
 　　　　　　　　　 籍設臺北縣瑞芳鎮○○路158巷14號
 　　　　　　　　　 國民身分證統一編號：Ｚ000000000號
上列被告因公共危險案件，業經偵查終結，認為宜聲請以簡易判
決處刑，茲將犯罪事實及證據並所犯法條分敘如下：
　　　　犯　罪　事　實
一、甲○○明知酒後不能安全駕駛，竟於民國94年1 月23日晚間
 　 11時23分許，酒後騎乘車號HU5 —576 號重機車，行經臺北
 　 縣瑞芳鎮○○○路5.8 公里處，經警攔檢並進行酒精測試，
 　 其呼氣酒精濃度測定值為每公升0.86毫克，達不能安全駕駛
 　 動力交通工具之狀態。
二、案經臺北縣政府警察局瑞芳分局報告偵辦。
　　　　證　據　並　所　犯　法　條
一、上揭犯罪事實，業據被告甲○○坦承不諱，此外復有呼氣酒
 　 精濃度測試數據表、臺北縣政府警察局舉發違反道路交通管
 　 理事件通知單及刑法第一百八十五條之三測試觀察紀錄表附
 　 卷可稽，本案事證明確，被告犯嫌堪以認定。
二、核被告所為，係犯刑法第一百八十五條之三罪嫌。
三、依刑事訴訟法第四百五十一條第一項聲請逕以簡易判決處刑
 　 。
　　此　致
臺灣基隆地方法院瑞芳簡易庭
中　　華　　民　　國　　94　　年　　1 　　月　　26　　日
　　　　　　　　　　　　　　　檢察官　乙　○　○
本件正本證明與原本無異
中　　華　　民　　國　　94　　年　　1 　　月　　28　　日
　　　　　　　　　　　　　　　書記官　涂　乃　如
附錄所犯法條：
刑法第一百八十五條之三
 　 服用毒品、麻醉藥品、酒類或其他相類之物，不能安全駕駛
 　 動力交通工具而駕駛者，處一年以下有期徒刑、拘役或三萬
 　 元以下罰金。
附記事項：本件係依刑事訴訟法簡易程序辦理，法院簡易庭得不
傳喚被告、輔佐人、告訴人、告發人等出庭即以簡易判決處刑；
被告、被害人、告訴人等對告訴乃論案件如已達成民事和解而要
撤回告訴或對非告訴乃論案件認有受傳喚到庭陳述意見之必要時
，請即另以書狀向簡易法庭陳述或請求傳訊。
